# Stan {#intro-stan}

应该先认真看些材料，再写

- 从统计的角度介绍 Stan，应该申请翻译文章 <http://www.stat.columbia.edu/%7Egelman/research/published/stan_jebs_2.pdf>
- 贝叶斯线性混合效应模型与 Stan <http://www.tqmp.org/RegularArticles/vol12-3/p175/p175.pdf>


## 正态分布 {#normal-distribution}

Stan 是一门概率编程语言，我们以估计正态分布参数为例说明

```{r set-parameters}
rm(list = ls())
set.seed(14568)
# Known paramters
mu <- 10
sd <- 2
# sample size
nobs <- 500
# Generate random data
y <- rnorm(n = nobs, mean = mu, sd = sd)
```

最大似然估计，简单推导过程，计算代码；再讲 stan 的计算步骤


stan 代码

```{r}
writeLines(readLines('code/code_stan/01_est_mean_sd.stan',encoding = "UTF8"))
```

打包观测数据，初始化待估参数值，指定链条数，其中 `dataList` 必须与 stan 代码中数据块声明保持一致（如变量名称，长度），每条链使用不同的初始值，选择合适的初始值可以有效地提高收敛的速度。

```{r initialize}
# specify number of chains, used to initialize values and specify chains
nchains <- 4
# Package data
dataList <- list(
  n = nobs,
  y = y
)
# Initialize values
# Use different starting values for each chain
initslst <- lapply(1:nchains, function(i) {
  list(
    mu = runif(1, min(y), max(y)),
    sigma = runif(1, 1, 10)    
  )
})
```

拟合模型

```{r fit-stan-model,message=FALSE,warning=FALSE}
library(rstan)
options(mc.cores = parallel::detectCores())
rstan_options(auto_write = TRUE)
# send everything to Stan
fit1 <- stan(
  file = "code_stan/01_est_mean_sd.stan",
  data = dataList,
  init = initslst,
  chains = nchains,
  iter = 1000,
  warmup = 500,
  thin = 1,
  verbose = FALSE
)
```

检查收敛性，Rhat 决定收敛性，所有待估参数的Rhat必须小于1.1，同时有效样本数量 n_eff 除以抽样总数 N 必须小于0.001，否则收敛性是值得怀疑的。马尔科夫链蒙特卡罗采样的轨迹图（trace plot）


```{r traceplot,fig.cap="Markov chain traceplots"}
# View traceplots
traceplot(fit1)
```

拟合结果及解释

```{r fit-res}
# view results
fit1
```

抽取均值和方差，绘制后验分布图

```{r extract-fit-results,fig.cap="均值和方差的后验分布及贝叶斯估计值",fig.width=8}
# extract results
est_mean <- rstan::extract(fit1, "mu")$mu
est_sd <- rstan::extract(fit1, "sigma")$sigma
# plot results
par(mfrow = c(1, 2))
hist(est_mean, breaks = 50)
abline(v = mu, lwd = 5)
hist(est_sd, breaks = 50)
abline(v = sd, lwd = 5)
par(mfrow = c(1, 1))
```

## 高斯过程 {#gaussian-process}

模拟高斯过程例子来自 Stan 参考手册[@stan2018]

```{r}
writeLines(readLines('code/code_stan/02_gp.stan',encoding = "UTF8"))
```

stan 库内置了核函数为二次幂指数的实现，因此可以直接调用 `cov_exp_quad` 函数计算协方差矩阵

```{r}
writeLines(readLines('code/code_stan/02_gp_compact.stan',encoding = "UTF8"))
```

另外介绍一下 rstan 包[@R-RStan]，loo 包[@loo2017]，bayesplot 包[@R-bayesplot]， rstanarm 包[@R-rstanarm]，shinystan 包[@R-shinystan] 和 brms 包 [@brms2017JSS]


## 相关文献


在线书籍

- [Simon Jackman’s Bayesian Model Examples in Stan](https://jrnold.github.io/bugs-examples-in-stan/)





